【裁判字號】    93,易,432
【裁判日期】    950301
【裁判案由】    竊盜
【裁判全文】
臺灣新竹地方法院刑事判決               93年度易字第432號
公  訴  人  臺灣新竹地方法院檢察署檢察官
被      告  庚○○
            癸○○
                    （另案於臺灣臺北監獄執行，暫寄臺灣新
            戊○○
            壬○○
      （原名郭信仁）
                    （另案於臺灣新竹監獄執行）
            午○○
            丑○○
上列被告等因竊盜案件，經檢察官提起公訴（九十二年度核退偵
字第三九號），本院判決如下：
    主  文
施明原連續結夥三人以上攜帶兇器竊盜，累犯，處有期徒刑壹年
捌月。扣案鉗子壹支、鑽子壹支，均沒收。
癸○○連續結夥三人以上攜帶兇器竊盜，處有期徒刑壹年。扣案
鉗子壹支、鑽子壹支，均沒收。
戊○○連續結夥三人以上攜帶兇器竊盜，處有期徒刑壹年。扣案
鉗子壹支、鑽子壹支，均沒收。
丑○○連續結夥三人以上攜帶兇器竊盜，累犯，處有期徒刑捌月
。扣案鉗子壹支、鑽子壹支，均沒收。
壬○○、午○○均無罪。
    事  實
一、庚○○前因違反毒品危害防制條例案件，經本院以九十年度
    易字第三二號判決判處有期徒刑三月確定，於民國九十年六
    月十四日易科罰金執行完畢。丑○○亦因違反毒品危害防制
    條例案件，經本院以九十年度竹簡字第四八二號判決判處有
    期徒刑六月確定，於九十年十一月十五日易科罰金執行完畢
    。
二、庚○○與丑○○為男女朋友，其二人與友人癸○○、戊○○
    ，共同基於為自己不法所有之概括犯意聯絡及行為分擔，分
    別於附表所示之時間、地點，由庚○○駕駛其所有之Ｚ７－
    ４４４２號自小客車，單獨或搭載如附表所示之行為人，使
    用庚○○所有之鉗子、鑽子、Ｔ型鐵製工具等客觀上足以危
    害人之生命身體可供作兇器之工具，至夜間無人看守如附表
    所示之店面前，以上開工具撬開娃娃機及錢箱，竊取娃娃布
    偶及錢箱內之現金等財物，得手後再將所竊之現金平分。嗣
    為警循線查獲，並在庚○○車上扣得上開鉗子一支、鑽子一
    支。
三、案經新竹縣警察局移送臺灣新竹地方法院檢察署檢察官偵查
    起訴。
    理  由
壹、被告施明原、癸○○、戊○○、丑○○部分
一、訊據被告癸○○對於上揭連續夥同被告庚○○、戊○○、丑
    ○○而持鑽子、鉗子、Ｔ型鐵製工具等兇器共同竊取如附表
    編號二、三、四、六、七、八、九、十、十二所示娃娃機錢
    箱內現金之犯行，於本院審理時均坦承不諱，經核與被告庚○○、戊○○、丑○○於偵查時之部分自白相符（見九十二
    年度偵字第四八三四號卷【下稱第四八三四號卷】第九至一
    三頁、第一四至一七頁、第二０至二一頁、九十二年度核退
    偵字第三九號卷【下稱第三九號卷】第六九至七一頁、第七
    四頁），並經證人子○○證述（見第四八三四號卷第二四至
    二五頁）、被害人亥○○、辛○○、申○○、未○○、寅○○、己○○、酉○○、乙○○、丁○○指述在案（所在卷頁
    詳如附表備註欄），且有被告庚○○所有供本件竊盜犯行所
    用之鉗子一支、鑽子一支扣案可證（九十二年度保管字第一
    一００號，扣押物品清單見第四八三四號卷第六三頁），被
    告癸○○上開自白內容確與事實相符，堪足採信，被告癸○○部分事證已臻明確，犯行洵堪認定，應依法論科。
二、訊據被告庚○○、戊○○、丑○○均矢口否認有何竊盜犯行
    ，被告庚○○辯稱：雖有去過附表所示地點，但並未竊取娃
    娃機錢箱內現金，當時伊被通緝，搬至中華大學附近與女友
    即被告丑○○租屋居住，很少出門，伊於警詢時雖有承認部
    分犯行，但係因出於警方刑求逼供所致，做九十二年五月二
    十二日警詢筆錄的時候，伊是在勒戒所觀察勒戒，被警察借
    提出來做筆錄，警察不讓伊請律師，並以拳頭對伊臉部搥打
    ，叫伊要照著警察的意思講，否則會死的很難看，另小隊長
    於九十二年五月二十二日第二次警詢時播放監視錄影帶給伊
    觀看，影像看不出來是誰，小隊長就要伊承認，伊不承認，
    小隊長就作勢要打伊，並說等一下會修理伊，故伊於警詢係
    非任意性之不實自白云云；被告戊○○則辯稱：伊雖有到過
    附表編號二、三、十一現場，但並未犯下附表編號二、三、
    六、七、九、十、十一所示七次竊盜犯行，伊僅有在附表編
    號二所示時間前陪被告庚○○、癸○○至附表編號二所示地
    點勘查地形，但當時並不知庚○○、癸○○是去勘查地形，
    且編號三該次伊至現場後並未下車，編號七該次係因警察一
    直問，講了很多地方，伊一時講太快誤說曾去過現場，編號
    十一該次有經過現場但並未參與行竊，伊兩次警訊筆錄（九
    十二年七月七日、九十二年八月二十九日），第一次警訊筆
    錄是因為遭警刑求，且警察要伊咬死被告庚○○、癸○○，
    表示伊會沒事，所以伊為不實之自白，第二次警訊筆錄伊雖
    沒有被刑求，但因為怕像第一次一樣被刑求，所以仍為不實
    的自白云云；被告丑○○則辯稱：伊雖有與被告庚○○、癸○○去附表編號四、八所示地點，但編號四該次是去對面打
    撞球，伊等三人出來時，伊與庚○○去開車，癸○○不知走
    去哪裡，伊與庚○○在車上等了很久，癸○○才回車上，並
    未告知去了何處，編號八該次是伊下車去找伊弟弟即證人子
    ○○，被告庚○○在車上睡覺，被告癸○○在車上，伊和庚○○該次並沒有和被告癸○○去行竊娃娃機錢箱，也不知癸○○有無去行竊云云。經查：
  (一)被告庚○○關於附表編號一、二、三、四、七、十一所示六
    次竊盜犯行，被告戊○○關於附表編號二、三、七、十一所
    示四次竊盜犯行，均據被告庚○○（第一次）、戊○○（第
    一、二次）警詢時自白在案（分見第四八三四號卷第九至一
    ０頁、第一四至一七頁），雖被告庚○○、戊○○均辯稱上
    開警詢自白係因遭警刑求、脅迫未具任意性云云，然被告庚○○、戊○○上開警詢並無被告庚○○、戊○○所辯因遭警
    察刑求、脅迫之非任意性情形，業經本院傳喚證人即警員甲○○、辰○○、巳○○、戌○○到庭結證無誤，經本院認定
    被告庚○○、戊○○警詢自白供述筆錄均係出於任意性均有
    證據能力（詳九十五年二月八日審理筆錄第二二至二三頁、
    九十五年二月九日審理筆錄第六至七頁），先予敘明。
  (二)而附表所示地點之娃娃機錢箱遭破壞竊取其內現金之事實，
    業經被害人亥○○、辛○○、卯○○、未○○、寅○○、己○○、酉○○、乙○○、丙○○、丁○○指述在案（所在卷
    頁詳如附表備註欄所載），經核與被告庚○○、戊○○於上
    開警詢之自白相符，被告庚○○、戊○○警詢所供述行竊地
    點經查證確有遭人竊取娃娃機錢箱現金，顯見被告庚○○、
    戊○○確曾至上開警詢自白地點行竊，絕非僅止於巧合；並
    與證人子○○於警詢證述曾親耳聽聞被告庚○○、戊○○討
    論如何撬開娃娃錢箱一節相符（見第四八三四號卷第二四至
    二五頁），證人子○○與被告庚○○、戊○○並無仇恨怨隙
    ，加上被告庚○○與證人子○○之姐即被告丑○○為男女朋
    友，證人子○○更無設詞誣陷被告庚○○之必要及可能，且
    證人子○○係因自己另案竊盜案件經警借提後，警員在刑警
    隊入口大廳播放扣案如附表編號五、六所示竊盜監視錄影帶
    供證人子○○指認，證人子○○乃指認出畫面中之人為被告
    庚○○、戊○○一節，除經證人子○○到庭證述屬實外（見
    九十五年二月八日審理筆錄第二六至二七頁），亦與證人即
    警員巳○○到庭證述借提證人子○○後播放監視錄影帶供證
    人子○○指認之經過相符（見九十五年二月八日審理筆錄第
    一九頁），且證人子○○亦證稱其警詢證述係出於自由意志
    未受到刑求、脅迫或不當取供等語（見九十五年二月八日審
    理筆錄第二八頁），是證人子○○之證述符合事實堪以採信
    。
  (三)復以被告庚○○第一次、戊○○第一、二次警詢之自白係具
    任意性而有證據能力，業經認定如前，被告庚○○並於第三
    次警詢時猶自白供述係由伊駕駛Ｚ７－４４４２號自小客車
    搭載其他共犯並提供工具撬娃娃機錢箱等語（見第四八三四
    卷第一二至一三頁），被告戊○○第一、二次警詢除供述指
    認被告庚○○、癸○○參與共犯外，亦對其自己參與附表編
    號二、三、七、十一所示竊案經過情形明確自白在案（見第
    四八三四號卷第一四至一七頁），並於偵訊時仍自白參與附
    表編號三、七所示犯行（見第三九號卷第七０頁），及指認
    被告庚○○犯有附表編號十一所示竊盜犯行（見第三九號卷
    第七一頁），而被告庚○○、戊○○均為智慮成熟之成年人
    ，被告庚○○於九十二年五月二十二日、被告戊○○於同年
    七月七日接受警方詢問製作筆錄前，均有因刑案接受偵查判
    刑之前科紀錄，有臺灣高等法院被告全國前案紀錄表二份在
    卷可稽，斷無不知自白犯罪可能對己招致追訴不利益，卻仍
    於警詢時為不利於己之任意性自白，顯見被告庚○○、戊○○於警詢之自白係確有其事，是被告庚○○、戊○○警詢自
    白符合事實，堪以採信，參以被告庚○○、戊○○、丑○○
    確實與被告癸○○共犯如附表編號二、三、四、六、七、八
    、九、十、十二所示各該次竊盜犯行，被告庚○○並曾告知
    被告癸○○附表編號五所示係庚○○單獨所犯等節，亦經被
    告癸○○供述明確（見九十五年二月八日審理筆錄第四０至
    四一頁），附表編號十二該次，亦經被告戊○○供述確實曾
    看過被告庚○○、癸○○蹲在娃娃機旁（見九十五年二月八
    日審理筆錄第四三頁），是被告庚○○、戊○○確有共犯參
    與如附表所示各次竊盜犯行，其等辯稱並未參與云云，無非
    為卸責之詞，均不足採信，被告庚○○、戊○○部分，亦事
    證明確，應依法論科。至公訴人認被告庚○○於附表編號一
    係與被告壬○○、午○○共犯云云（按公訴意旨原認附表編
    號一、二均係被告庚○○、癸○○、戊○○、壬○○、午○○所共犯，惟於本院審理時，業據公訴人當庭以言詞減縮補
    正附表編號一係被告庚○○、壬○○、午○○所共犯，附表
    編號二則係被告庚○○、癸○○、戊○○所共犯，詳參九十
    五年二月八日審理筆錄第二八頁、九十五年二月九日審理筆
    錄第二頁），惟此部分尚無積極證據足以認定被告壬○○、
    午○○有共同參與（按被告壬○○、午○○應為無罪判決，
    詳如後述），僅足堪認此部分為被告庚○○單獨所為，一併
    敘明。
  (四)至被告丑○○部分，被告丑○○並不否認曾與被告庚○○、
    癸○○至附表編號四、八所示地點，雖辯稱並未參與行竊云
    云，然被告丑○○確實有與被告庚○○、癸○○共犯附表編
    號四、八所示竊盜犯行一節，業經被告癸○○供述無訛（見
    九十五年二月八日審理筆錄第四０頁），且被告戊○○亦供
    述曾聽被告癸○○告知，被告丑○○有跟癸○○等人一起到
    竊取娃娃機零錢之現場，但丑○○沒有實際動手等語（見第
    四八三四號卷第一六頁反面），參以被告丑○○與被告庚○○為男女朋友，被告庚○○、癸○○夥同被告丑○○到場所
    犯之附表編號四、八所示犯行，均為凌晨時間，人車來往稀
    少，被告丑○○既與被告庚○○、癸○○同車前往附表編號
    四、八所示地點，被告丑○○對於被告庚○○、癸○○係至
    現場以工具撬娃娃機錢箱一節顯已知悉而有犯意之聯絡，被
    告丑○○雖未實際下手，但依其在現場等候，堪認被告丑○○係擔任把風之分工，是被告丑○○所辯未參與附表編號四
    、八所示竊盜犯行，亦為卸責諉過之詞，不足採信，被告丑
    ○○部分，亦事證明確，應依法論科。
三、論罪科刑
  (一)兇器之認定：按被告庚○○、癸○○、戊○○、丑○○所攜
    帶之鉗子、鑽子、Ｔ型鐵製工具，既能撬開娃娃機錢箱，顯
    均質地堅硬銳利，客觀上足以傷害人之生命身體，應屬兇器
    無疑。
  (二)所犯罪名：核被告庚○○、癸○○、戊○○、丑○○就其參
    與分工各次所為，係犯刑法第三百二十一條第一項第三款、
    第四款之結夥三人以上攜帶兇器竊盜罪（如附表編號二、三
    、四、六、八、九、十所示部分）、刑法第三百二十一條第
    一項第三款之攜帶兇器竊盜罪（如附表編號一、五、十一、
    十二所示）、刑法第三百二十一條第二項、第一項第三款、
    第四款之結夥三人以上攜帶兇器竊盜未遂罪（如附表編號七
    所示）。被告庚○○、癸○○、戊○○如附表編號七所示竊
    盜犯行，已著手於犯罪實施而未遂，應論以未遂犯。
  (三)共同正犯：被告庚○○、癸○○、戊○○、丑○○就其分別
    參與如附表編號二至四、六至十二所示各次竊盜犯行，彼此
    間就分別各參與部分均有犯意之聯絡及行為之分擔，均應論
    以共同正犯。
  (四)連續犯：被告庚○○、癸○○、戊○○、丑○○所為數次竊
    盜犯行，均各時間緊接，手法相同，觸犯基本構成要件相同
    之罪名，顯均係基於概括犯意為之，均應依連續犯之規定，
    從一重之結夥三人以上攜帶兇器加重竊盜既遂罪論處，並均
    加重其刑。
  (五)累犯：被告庚○○、丑○○有事實欄一(一)所示前科，有臺灣
    高等法院被告前案紀錄表二份附卷可稽，其等於五年內再犯
    本件有期徒刑以上之罪，為累犯，均應依刑法第四十七條之
    規定遞加重其刑。
  (六)量刑：爰審酌被告庚○○、癸○○、戊○○、丑○○均素行
    不佳，其等年輕力盛，竟不思以正途獲取所需，被告庚○○
    行竊次數達十二次、被告癸○○達九次、被告戊○○為七次
    、被告丑○○為二次，被告庚○○、癸○○實際下手行竊，
    被告丑○○、戊○○係擔任把風之分工，被告庚○○、戊○○、丑○○均否認犯行，態度不佳，被告癸○○坦承全部犯
    行，態度良好，暨其等所獲取財物價值等一切情狀，分別量
    處如主文所示之刑，以資懲儆。
四、沒收：扣案之鉗子一支、鑽子一支（九十二年度保管字第一
    一００號，扣押物品清單見第四八三四號卷第六三頁），均
    為被告庚○○所有，供本件加重竊盜犯行所用之物等情，業
    經被告庚○○於警詢中供述在卷，核與被告癸○○之供述相
    符，均應依刑法第三十八條第一項第二款之規定宣告沒收。
    至Ｔ型鐵製工具並未扣案，並無證據證明仍屬存在，為免增
    加執行之困難，爰不宣告沒收。
五、被告癸○○另因自九十三年七月二十二日起至同年九月三十
    日止連續侵入住宅竊盜案件，經本院判處有期徒刑一年四月
    ，嗣檢察官不服而提起上訴，經臺灣高等法院以九十四年度
    上易字第五０六號駁回上訴確定，與本件被告癸○○自九十
    一年十一月起至九十二年二月止連續攜帶兇器竊盜娃娃機錢
    箱現金之竊盜犯行，二者犯罪時間已有近一年六月之久，犯
    罪方法手段亦迥異，顯非基於同一概括犯意，難認二者有何
    連續犯之裁判上一罪關係；被告戊○○另於九十一年十二月
    十日以自備鑰匙竊取他人機車，經本院以九十二年度竹北簡
    字第八四號判決判處有期徒刑四月確定，與本件被告戊○○
    自九十一年十一月起至九十二年二月止連續攜帶兇器竊盜娃
    娃機錢箱之竊盜犯行，二者犯罪時間固然相近，惟犯罪方法
    手段迥然不同，亦難認係基於同一概括犯意，二者並無連續
    犯裁判上一罪關係，均併此敘明。
貳、被告壬○○、午○○部分
一、公訴意旨略以：被告壬○○、午○○與共同被告庚○○於九
    十一年十月間某日凌晨二時許，在新竹市○○路○段一八八
    號「中日超商」前，共同持鉗子、鑽子等工具，撬開中日超
    商前娃娃機之錢箱，竊取錢箱內之現金，而認被告壬○○、
    午○○與共同被告庚○○共同涉有刑法第三百二十一條第一
    項第三款、第四款之加重竊盜罪嫌等語（起訴書原認被告壬○○、午○○係與共同被告庚○○、癸○○、戊○○連續於
    九十一年十月間某日凌晨二時許、九十一年十一月間某日凌
    晨，至新竹市○○路○段一八八號「中日超商」前共同娃娃
    機錢箱內之現金，惟經檢察官當庭以言詞減縮如前開公訴意
    旨所載，詳如前述）。
二、按犯罪事實應依證據認定之，無證據不得認定犯罪事實；不
    能證明被告犯罪者，應諭知無罪之判決，刑事訴訟法第一百
    五十四條第二項、第三百零一條第一項分別定有明文。而所
    謂證據，須適於為被告犯罪事實之證明者，始得採為斷罪資
    料，如未能發現相當證據，或證據不足以證明，自不能以推
    測或擬制之方法，以為裁判基礎，最高法院五十三年度台上
    字第二七五０號及四十年度台上字第八六號判例可資參照。
    又刑事訴訟法上所謂認定被告犯罪事實之證據，係指足以認
    定被告確有犯罪行為之積極證據而言，苟積極證據不足為不
    利於被告事實之認定時，即應為有利於被告之認定，更不必
    有何有利之證據，最高法院二十九年度上字第三一０五號及
    三十年度上字第八一六號判例足稽。
三、公訴人認被告壬○○、午○○涉有前揭與共同被告庚○○共
    犯加重竊盜罪嫌，除「中日超商」前娃娃機錢箱遭竊情節經
    被害人亥○○於警詢指述外，無非以共同被告庚○○於警詢
    自白與被告壬○○、午○○共犯上開加重竊盜犯行為其依據
    。
四、訊據被告壬○○、午○○堅詞否認有公訴人所指與共同被告
    庚○○共犯中日超商前娃娃機加重竊盜犯行，均辯稱伊等並
    無檢察官所指與庚○○共同行竊娃娃機錢箱內現金之行為，
    伊等與共同被告庚○○有金錢上的糾紛，係遭庚○○挾怨報
    復等語。
五、經查：
  (一)本件中日超商前娃娃機錢箱內現金確實遭竊，固經被害人亥
    ○○於警詢指述在案（見第四八三四號卷第二六頁），然被
    害人亥○○並未目睹係何人行竊，是上開被害人亥○○指述
    僅足以證明中日超商前娃娃機有客觀遭竊之事實，然究不得
    遽予認定即為被告壬○○、午○○所為。
  (二)復按「刑事訴訟法第一百五十六條第二項規定：被告或共犯
    之自白不得作為有罪判決之唯一證據，仍應調查其他必要之
    證據，以察其是否與事實相符。其立法意旨乃在防範被告自
    白之虛擬致與事實不符，故對自白在證據上之價值加以限制
    ，明定須藉補強證據以擔保其真實性。又利用共同被告之共
    犯或非共同被告之共犯之自白或其他不利於己之陳述，為認
    定被告犯罪之證據，不特與利用被告自己之自白作為其犯罪
    之證明同有自白虛偽性之危險，亦不免有嫁禍於被告而為虛
    偽供述之危險，自亦不得以其自白或不利於己之陳述作為被
    告有罪判決之唯一證據，仍應調查其他補強證據，以察其是
    否與事實相符，並非絕對可由法院自由判斷該共犯之自白之
    證明力。」最高法院九十二年度台上字第四三九一號判決採
    同一見解。據此，縱認共犯即共同被告庚○○之警詢不利於
    己之自白有證據能力，而共犯即共同被告庚○○於警詢筆錄
    雖指訴被告壬○○、午○○共同竊盜云云，惟查無其他補強
    證據可資佐證，自難以共同被告庚○○警詢之片面自白而為
    不利被告壬○○、午○○之認定，更遑論關於共同被告庚○○於警詢之陳述，因屬被告壬○○、午○○以外之人於審判
    外之言詞陳述，為傳聞證據，並無證據能力，業經本院於審
    理期日時裁定在案（見九十五年二月八日審理筆錄第四頁）
    ，是共同被告庚○○於警詢供述不得作為本件認定被告壬○○、午○○有無公訴人所指與共同被告庚○○共犯加重竊盜
    犯行之證據方法。
  (三)綜上所述，被告壬○○、午○○被指涉嫌與共同被告庚○○
    共同竊盜部分，公訴人所提出之證據或指出之證明方法，尚
    不足為被告壬○○、午○○有罪之積極證據。依首開說明，
    公訴人所提出之證據或指出之證明方法無從使本院形成為被
    告壬○○、午○○有罪之確信，即應認不能證明被告壬○○
    、午○○犯罪，依法應為其等無罪之諭知。
據上論斷，應依刑事訴訟法第二百九十九條第一項前段、第三百
零一條第一項前段，刑法第二十八條、第五十六條、第三百二十
一條第一項第三款、第四款、第四十七條、第三十八條第一項第
二款，判決如主文。
本案經檢察官黃逸帆到庭執行職務。
中    華    民    國    95    年    3     月    1     日
                  刑事第三庭審判長法  官  汪銘欽
                                  法  官  劉兆菊
                                  法  官  黃美盈
如不服本判決，應於判決送達後十日內向本院提出上訴狀（應附
繕本），上訴於臺灣高等法院。
以上正本證明與原本無異。
中    華    民    國    95    年    3     月    6     日
                                  書記官  吳尚文
附錄法條：
刑法第三百二十一條第一項第三款（攜帶兇器加重竊盜罪）
犯竊盜罪而有左列情形之一者，處六月以上五年以下有期徒刑：
三  攜帶兇器而犯之者。
四  結夥三人以上而犯之者。
附表：
  ┌─┬──────┬──────┬───┬─────┬──────────┐
  │編│時        間│地        點│行為人│被  害  人│竊得之財物、成立罪名│
  │號│            │            │      │          │被害人指述所在卷頁  │
  ├─┼──────┼──────┼───┼─────┼──────────┤
  │一│九十一年十月│新竹市○○路│庚○○│「中日超商│娃娃機錢箱內不詳金│
  │  │間某日凌晨二│二段一八八號│      │」員工羅瑋│  額現金及娃娃布偶。│
  │  │時許        │「中日超商」│      │珍        │編號一係成立刑法第│
  │  │            │前          │      │          │  三百二十一條第一項│
  ├─┼──────┼──────┼───┼─────┤  第三款            │
  │二│九十一年十一│新竹市○○路│庚○○│「中日超商│編號二係成立刑法第│
  │  │月間某日凌晨│二段一八八號│癸○○│」員工羅瑋│  三百二十一條第一項│
  │  │某時        │「中日超商」│戊○○│珍        │  第三款、第四款    │
  │  │            │前          │      │          │九十二年度偵字第四│
  │  │            │            │      │          │  八三四號卷【下稱第│
  │  │            │            │      │          │  四八三四號卷】第二│
  │  │            │            │      │          │  六頁              │
  ├─┼──────┼──────┼───┼─────┼──────────┤
  │三│九十一年十一│新竹市○○路│庚○○│「宜兒庭園│無法確認金額（既遂│
  │  │月十七日凌晨│二段二三九號│癸○○│嬰兒用品專│  ）                │
  │  │二時許      │「宜兒庭園嬰│戊○○│賣店」負責│刑法第三百二十一條│
  │  │            │兒用品專賣店│      │人之妻張翠│  第一項第三款、第四│
  │  │            │」前        │      │雲        │  款                │
  │  │            │            │      │          │第四八三四號卷第二│
  │  │            │            │      │          │  七頁              │
  ├─┼──────┼──────┼───┼─────┼──────────┤
  │四│九十一年年底│新竹市○○路│庚○○│「頂好超市│約一至二千元（既遂│
  │  │某日凌晨二時│一三０號地下│癸○○│」員工劉尚│  ）                │
  │  │許          │室一樓「頂好│丑○○│哲        │刑法第三百二十一條│
  │  │            │超市」前    │      │          │  第一項第三款、第四│
  │  │            │            │      │          │  款                │
  │  │            │            │      │          │第四八三四號卷第二│
  │  │            │            │      │          │  八至二九頁        │
  ├─┼──────┼──────┼───┼─────┼──────────┤
  │五│九十一年十二│新竹市茄冬里│庚○○│「生活家超│約一萬元（既遂）  │
  │  │月七日晚上十│柯仔湳三二之│      │市」負責人│    刑法第三百二十│
  │  │時四十八分  │六號「生活家│      │卯○○    │  一條第一項第三款  │
  │  │            │超市」前    │      │          │第四八三四號卷第三│
  │  │            │            │      │          │  一頁              │
  ├─┼──────┼──────┼───┼─────┼──────────┤
  │六│九十一年十二│苗栗縣竹南鎮│庚○○│「天天來百│約二萬元（既遂）  │
  │  │月八日凌晨二│民權街六十號│癸○○│貨行」負責│刑法第三百二十一條│
  │  │時許        │「天天來百貨│戊○○│人未○○  │  第一項第三款、第四│
  │  │            │行」前      │      │          │  款                │
  │  │            │            │      │          │第四八三四號卷第三│
  │  │            │            │      │          │  ０頁              │
  ├─┼──────┼──────┼───┼─────┼──────────┤
  │七│九十二年一月│新竹市○○路│庚○○│「升一排骨│未竊得財物而未遂  │
  │  │間某日凌晨一│二段七二九號│癸○○│店」負責人│刑法第三百二十一條│
  │  │時許        │「升一排骨店│戊○○│寅○○    │  第二項、第一項第三│
  │  │            │」前        │      │          │  款、第四款        │
  │  │            │            │      │          │第四八三四卷第三二│
  │  │            │            │      │          │  頁                │
  ├─┼──────┼──────┼───┼─────┼──────────┤
  │八│九十二年一月│新竹市○○路│庚○○│ 「大象便 │約七千元（既遂）  │
  │  │中旬某日凌晨│一五三號一樓│癸○○│利商店」負│刑法第三百二十一條│
  │  │三時許      │「大象便利商│丑○○│責人己○○│  第一項第三款、第四│
  │  │            │店」前      │      │          │  款                │
  │  │            │            │      │          │第四八三四號卷第三│
  │  │            │            │      │          │  三頁              │
  ├─┼──────┼──────┼───┼─────┼──────────┤
  │九│九十二年一月│新竹縣新埔鎮│庚○○│「暢流實業│約四千元（既遂）  │
  │  │中旬某日晚上│中正路五七七│癸○○│股份有限公│刑法第三百二十一條│
  │  │七時許      │號「暢流實業│戊○○│司」負責人│  第一項第三款、第四│
  │  │            │股份有限公司│      │酉○○    │  款                │
  │  │            │」前        │      │          │第四八三四號卷第三│
  │  │            │            │      │          │  四頁              │
  ├─┼──────┼──────┼───┼─────┼──────────┤
  │十│九十二年一月│新竹縣新埔鎮│庚○○│「快可力娃│約七千元（既遂）  │
  │  │中旬某日凌晨│中正路二二一│癸○○│娃專賣店」│刑法第三百二十一條│
  │  │二時許      │號「快可力娃│戊○○│負責人之夫│  第一項第三款、第四│
  │  │            │娃專賣店」前│      │乙○○    │  款                │
  │  │            │            │      │          │第四八三四號卷第三│
  │  │            │            │      │          │  五頁              │
  ├─┼──────┼──────┼───┼─────┼──────────┤
  │十│九十二年二月│新竹市○○路│庚○○│娃娃機所有│現金娃娃布偶價值約│
  │一│間某日凌晨二│八號「新形象│戊○○│人丙○○  │  三千元（既遂）    │
  │  │時許        │美髮院」前  │      │          │刑法第三百二十一條│
  │  │            │            │      │          │  第一項第三款      │
  │  │            │            │      │          │第四八三四號卷第三│
  │  │            │            │      │          │  六頁              │
  ├─┼──────┼──────┼───┼─────┼──────────┤
  │十│九十二年二月│新竹市○○路│庚○○│「十大書坊│金額不詳（既遂）  │
  │二│間某日凌晨三│五十二號「十│癸○○│中華店」負│刑法第三百二十一條│
  │  │時許        │大書坊中華店│      │責人丁○○│  第一項第三款      │
  │  │            │」前騎樓    │      │（起訴書誤│第四八三四號卷第三│
  │  │            │            │      │載為卓曉雯│  七頁              │
  │  │            │            │      │ ）       │                    │
  └─┴──────┴──────┴───┴─────┴──────────┘


司法院資訊處製作；財團法人民間司法改革基金會備份。
